臺灣臺南地方法院刑事判決　　　　　　　 94年度訴字第322號
　　 公 訴 人　臺灣臺南地方法院檢察署檢察官
　　 被　　告　甲○○
上列被告因違反毒品危害防制條例案件，經檢察官提起公訴（94
年度毒偵緝字第27號）及移送併案審理（94年度營毒偵字第138
號），被告於準備程序期日就被訴事實為有罪之陳述，本院合議
庭裁定由受命法官獨任進行簡式審判程序，判決如下：
    主  文
甲○○連續施用第一級毒品，處有期徒刑捌月。扣案海洛因壹包
（驗餘淨重零點壹陸公克）、注射針筒壹支，均沒收銷燬之；前
開海洛因之空包裝袋壹個（重零點壹陸公克）沒收。
    事  實
一、甲○○前因違反毒品危害防制條例（施用毒品）案件，經本
    院於民國（下同）九十二年十月二十九日，以九十二年度毒
    聲字第一八五九號裁定送觀察、勒戒後，認無繼續施用毒品
    之傾向，而於九十三年二月三日釋放出所，並由臺灣臺南地
    方法院檢察署檢察官於同日，以九十三年度毒偵緝字第二二
    號、第二六號為不起訴處分確定。詎其猶不知悔改，竟於觀
    察、勒戒執行完畢釋放後五年內，復基於施用第一級毒品海
    洛因之概括犯意，自九十三年七月間某日起，至九十四年七
    月十日凌晨某時止，在臺南縣鹽水鎮○○路○路邊及不詳處
    所之車上等地，連續以將海洛因置於注射針筒後皮下注射之
    方式，施用第一級毒品海洛因多次。嗣經警分別於附表所示
    之時間、地點，查獲甲○○施用第一級毒品海洛因，並於九
    十四年七月十日，當場扣得海洛因一包（驗餘淨重○點一六
    公克，空包裝袋重○點一六公克；獲案毒品表記載○點四公
    克）及專供其施用海洛因之注射針筒一支，且被告數次經警
    採集之尿液送驗結果，均呈現鴉片類嗎啡陽性反應，始知悉
    上情。
二、案經臺南縣警察局報請臺灣臺南地方法院檢察署檢察官偵查
    起訴及臺南縣警察局新營分局報請臺灣臺南地方法院檢察署
    檢察官移送併案審理。
    理  由
一、上揭事實，業據被告甲○○於本院審理時坦承不諱，並當庭
    為認罪之表示（見本院卷九十四年八月四日及同年九月十五
    日審判筆錄）。而被告經警採集之尿液，送驗結果均呈現（
    鴉片類）嗎啡陽性反應（詳如附表所示），此有臺南縣衛生
    局九十三年九月十七日衛收字第○九三○○二一二九四號尿
    液檢驗成績書、長榮大學於九十四年二月一日出具之確認報
    告及臺灣尖端先進生技醫藥股份有限公司於九十四年七月二
    十二日出具之濫用藥物檢驗報告各一份、檢體監管紀錄表一
    紙及採取尿液名冊、尿液編號對照表各二紙在卷可稽。另查
    ：扣案之白色粉末一包，經送法務部調查局鑑驗結果為含第
    一級毒品海洛因成分，為第一級毒品海洛因（驗餘淨重○點
    一六公克，空包裝袋重○點一六公克；獲案毒品表記載毛重
    ○點四公克），此有該局調科壹字第○八○○○九八三○號
    鑑定通知書、獲案毒品表各一紙存卷可按。此外，復有扣案
    注射針筒一支及卷附之扣押物品目錄表、扣押物品清單各一
    紙可考。本院並參諸海洛因經注射入人體後，約百分之八十
    於二十四小時內自尿中排出，一般而言，尿液中能否驗出嗎
    啡陽性反應與其投與量、投與途徑、採尿時間、個人體質及
    檢驗方法之靈敏度有關，國外曾有文獻報導注射六毫克之海
    洛因鹽酸鹽，其代謝物嗎啡之平均可檢出時限約為二十六小
    時，業經行政院衛生署藥物食品檢驗局以八十一年九月八日
    （八一）藥檢壹字第八一一四八八五號函述明斯旨綦詳，認
    被告上揭自白核與事實相符。次查：被告前因違反毒品危害
    防制條例（施用毒品）案件，經本院於九十二年十月二十九
    日，以九十二年度毒聲字第一八五九號裁定送觀察、勒戒後
    ，認無繼續施用毒品之傾向，而於九十三年二月三日釋放出
    所，並由臺灣臺南地方法院檢察署檢察官於同日，以九十三
    年度毒偵緝字第二二號、第二六號為不起訴處分確定乙情，
    有前揭不起訴處分書乙紙及臺灣臺南地方法院檢察署刑案資
    料查註紀錄表、受觀察勒戒人毒品及前科紀錄簡列表、臺灣
    高等法院被告前案紀錄表各一份在卷足憑。綜上，本件事證
    明確，被告施用第一級毒品海洛因多次之犯行，堪以認定，
    應依法論科。
二、按海洛因屬毒品危害防制條例第二條第二項第一款所規定之
    第一級毒品。核被告甲○○所為，係違反毒品危害防制條例
    第十條第一項之施用第一級毒品罪。其持有第一級毒品海洛
    因之低度行為，已為其施用第一級毒品海洛因之高度行為所
    吸收，而不另論罪。又被告施用第一級毒品海洛因多次之犯
    行，時間緊接，所犯係犯罪構成要件相同之罪名，顯均係基
    於概括之犯意反覆為之，為連續犯，應依刑法第五十六條之
    規定，論以一罪，並加重其刑。至於被告除於九十三年七月
    間某日起，至同年九月二日上午十一時許止，施用第一級毒
    品海洛因之犯行（即起訴書記載之犯罪事實）外，其餘連續
    施用第一級毒品海洛因部分之犯行，雖未據起訴書論列，然
    此部分之事實，既經檢察官移送併案審理及被告通緝到案後
    自白明確（見本院卷九十四年八月四日準備程序筆錄），復
    經蒞庭檢察官當庭表示擴張犯罪事實如前所述（見本院卷同
    日準備程序筆錄），且本院認此核與檢察官原起訴部分，有
    連續犯裁判上一罪之關係，當為起訴效力所及，依審判不可
    分原則，本院自應予以審究，併此敘明。爰審酌被告前有施
    用毒品觀察、勒戒之紀錄，素行非佳，且其因施用毒品犯行
    ，迭經觀察、勒戒之治療程序，竟仍不思悔改，徹底袪除施
    用毒品之惡習，且尚於本案偵查、審理中，仍然繼續施用，
    可知其顯深陷毒癮難以自拔，其意志力甚為薄弱，未能善體
    國家設置觀察、勒戒機構，協助毒品施用者戒除毒癮之美意
    ，惟念及其施用毒品之犯行，在本質上乃屬戕害身心健康之
    行為，其尚未有嚴重破壞社會秩序或侵害他人權益之情形，
    且嗣坦承犯行，犯罪後之態度尚可等一切情狀，量處如主文
    所示之刑，以資懲儆。
三、再查：（一）扣案之毒品海洛因一包（驗餘淨重○點一六公
    克），屬毒品危害防制條例第二條第二項第一款之第一級毒
    品，應依毒品危害防制條例第十八條第一項前段之規定，宣
    告沒收銷燬之。而包裝前開海洛因使用之空包裝袋一個（重
    ○‧一六公克），係用於包裹毒品，防止毒品漏逸、潮濕，
    以便於被告攜帶、持有、施用毒品，為被告所有供其犯本案
    施用毒品所用之物，並非毒品危害防制條例第二條所稱之第
    一級毒品，雖因係包裝上開第一級毒品海洛因而與之密切接
    觸，然既經鑑定機關就之與毒品分別鑑析其重量，有前開鑑
    定通知書一紙附卷可憑，即足證該空包裝袋與毒品，並無不
    可析離之關係，不能視為毒品之一部分，自應依刑法第三十
    八條第一項第二款之規定，宣告沒收之。（二）扣案注射針
    筒一支，為被告所有，且為專供被告施用毒品所用之器具，
    業據被告於本院審理時供陳：注射針筒是我的，（專門）用
    來注射海洛因，沒有用在施用毒品以外的用途等語明確（見
    本院卷九十四年九月十五日審判筆錄），故應依毒品危害防
    制條例第十八條第一項前段之規定，宣告沒收銷毀之。
據上論斷，依刑事訴訟法第二百七十三條之一第一項、第二百九
十九條第一項前段，毒品危害防制條例第十條第一項、第十八條
第一項前段，刑法第十一條前段、第五十六條、第三十八條第一
項第二款，判決如主文。
本案經檢察官乙○○到庭執行職務。
中　　華　　民　　國　　94　　年　　9 　　月　　29　　日
                      刑事第六庭法  官  徐千惠
以上正本證明與原本無異。
如不服本判決，應於判決送達後10日內，向本院提出上訴狀（應
附繕本）。
　　　　　　　　　　　　　　　　書記官　韓雪青
中　　華　　民　　國　　94　　年　　10　　月　 　3　　日
附錄本案論罪科刑法條：
毒品危害防制條例第10條第1項：
施用第一級毒品者，處6月以上5年以下有期徒刑。
附表：（被告甲○○）
┌──┬─────┬──────┬────────────┬────┐
│編號│盤查及逮捕│盤查及逮捕地│  採 尿 原 因 及 結 果  │備　　註│
│    │時間      │點          │                        │        │
├──┼─────┼──────┼────────────┼────┤
│一  │93年9月2日│臺南縣新營市│因警方另案偵辦王世民販賣│        │
│    │下午22時13│長營路「快樂│毒品案件，適逢被告甲○○│        │
│    │分許      │護膚店」    │撥打王世民之行動電話表示│        │
│    │          │            │欲購買毒品，嗣經警取得其│        │
│    │          │            │同意，親至警局協助調查，│        │
│    │          │            │並於同日23時35分，在臺南│        │
│    │          │            │縣警察局刑警隊，採集其尿│        │
│    │          │            │液，經送臺南縣衛生局以免│        │
│    │          │            │疫分析法、薄層層析法檢驗│        │
│    │          │            │結果，呈嗎啡陽性反應，有│        │
│    │          │            │該局93年9月17日衛收字第 │        │
│    │          │            │0000000000號尿液檢驗成績│        │
│    │          │            │書1紙。                 │        │
│    │          │            │（檢體編號H041）        │        │
├──┼─────┼──────┼────────────┼────┤
│二  │94年1月14 │臺南縣鹽水鎮│被告甲○○因違反毒品危害│1.併案部│
│    │日下午23時│水秀里土庫36│防制條例案件為臺灣臺南地│分。    │
│    │30分許    │號前        │方法院檢察署通緝中，經警│        │
│    │          │            │於左開時、地將其逮捕，並│        │
│    │          │            │經警於同15日凌晨1時16分 │        │
│    │          │            │許，在臺南縣警察局新營分│        │
│    │          │            │局採集其尿液送長榮大學以│        │
│    │          │            │酵毒免疫分析法EIA篩檢、 │        │
│    │          │            │氣相層析質譜儀GC／MS確認│        │
│    │          │            │檢驗結果呈鴉片類嗎啡及可│        │
│    │          │            │待因陽性反應，有該大學94│        │
│    │          │            │年2月1日出具之確認報告1 │        │
│    │          │            │紙。                    │        │
│    │          │            │（檢體資料V006）        │        │
├──┼─────┼──────┼────────────┼────┤
│三  │94年7月10 │桃園市○○路│被告甲○○因違反毒品危害│1.併案部│
│    │日凌晨4時 │與復興路口  │防制條例案件為本院通緝。│分。    │
│    │50分許    │            │經警於左開時、地將其逮捕│        │
│    │          │            │，並當場查獲海洛因1包（ │        │
│    │          │            │如備註所載）及注射針筒1 │2.扣案海│
│    │          │            │支。嗣經警於同日，在桃園│洛因1包 │
│    │          │            │縣政府警察局桃園分局，採│（淨重0.│
│    │          │            │集其尿液送台灣尖端先進生│16公克，│
│    │          │            │技醫藥股份有限公司以酵毒│空包裝袋│
│    │          │            │免疫分析法EIA初步檢驗、 │重0.16公│
│    │          │            │氣相層析質譜儀GC／MS確認│克），見│
│    │          │            │檢驗結果呈鴉片類嗎啡及可│法務部調│
│    │          │            │待因陽性反應，有該公司94│查局調科│
│    │          │            │年7月22日出具之濫用藥物 │壹字第08│
│    │          │            │檢驗報告1紙。           │0000000 │
│    │          │            │（檢體編號D-942070）    │號鑑定通│
│    │          │            │                        │知書1紙 │
│    │          │            │                        │。      │
└──┴─────┴──────┴────────────┴────┘
